

Juan Fco Aguilar

21-08-2002

Desarrollador de Aplicaciones Multiplataforma

- juanfranciscoaguilarsanchezegmail.com
- +34-681-680-641
- @GitHub(JuanFrancisco21)
- 🛅 Juan Fco Aguilar Sánchez

Sobre mi

Mi nombre es Juan Fco Aguilar Sánchez, certificado en Desarrollador de Aplicaciones Multiplataforma. En búsqueda de conocimiento y experiencia laboral en el campo del desarrollo de aplicaciones web como Android/IOS, como también bases de datos.

Idiomas

Español · nativo

Inglés · intermedio

Datos de interes

- Permiso de conducción (B, A1).
- Conocimientos en Inkscape.
- Aficionado al motociclismo.

Formación

2020 Bachillerato - Ciencias

I.E.S Francisco de los Rios

2022 Desarrollador de Aplicaciones Multiplataforma I.E.S Francisco de los Rios

2023 Desarrollador de Aplicaciones Web

I.E.S Francisco de los Rios

Experiencia

Peón Agrícola 2018 - 2020

- Gran habilidad con todo tipo de maquinaria relacionada con la profesión.
- Trabajo el cual implica trabajo en grupo, para un buen desarrollo del mismo.
- Recolección de olivas.

Automoción 2016 - 2020

- Autodidacta respecto a temas de automoción como también de similares.
- Reparación de vehículos personales.

Prácticas DAM 2022 - 2022

 Puesto de programador informático, como diversas tareas de ofimática y gestión de la empresa.

Habilidades

- Capacidad de adaptación
- Facilidad de trabajo en equipo.
- Buena comunicación verbal.
- Asumir las críticas de forma constructiva.
- a capacidad organizativa.
- El pensamiento crítico/lógico.
- El poder ser multitarea.
- Capaz de tomar decisiones.
- Pensamiento abstracto.

Conocimientos

JavaScript
HTML/CSS
Java
Inkscape
Angular